【裁判字號】    94,簡上,130
【裁判日期】    950822
【裁判案由】    竊盜
【裁判全文】
臺灣雲林地方法院刑事判決             94年度簡上字第130號
上  訴  人  臺灣雲林地方法院檢察署檢察官
被      告  辛○○
上列上訴人因被告竊盜案件，不服本院斗六簡易庭94年度六簡字
第258 號中華民國94年6 月24日第一審簡易判決（聲請簡易判決
處刑書案號：台灣雲林地方法院檢察署94年度偵字第2016號），
提起上訴，及移送併案審理（94年度偵字第2404、4792號、95年
度偵字第1251、2141號），本院管轄之第二審合議庭認應依通常
程序審理，逕為第一審判決如下︰
    主  文
原判決撤銷。
辛○○共同連續意圖為自己不法之所有，而搶奪他人之動產，處
有期徒刑貳年陸月。
扣案之機車鑰匙壹支沒收。
    事  實
一、辛○○基於意圖為自己不法所有之概括犯意，連續於：
(一)民國94年5 月1 日17時許，在雲林縣斗六市○○里○○路19
    1 號前，以其所有之機車鑰匙1 支，啟動電門之方式，竊取
    甲○○所有，車號MKY-187 號重型機車，得手後據為己有，
    作為代步工具，嗣於隔日即5 月2 日11時許，因該車汽油使
    用殆盡，將之丟棄在斗六市○○○路路旁；
(二)94 年5月2 日16時許，在雲林縣斗六市○○街27號前，以上
    開鑰匙，啟動電門之方式，竊取林慧蓮所有，車號TWG-448
    號輕型機車，得手後即據為己有，作為代步工具，嗣於同日
    20時30分許，為警於雲林縣斗六市○○里○○路52號前查獲
    ，並循線追查得知上開 (一)之 竊盜犯行，並扣得其所有供
    竊盜犯行所用之上開機車鑰匙1 支。
(三)夥同張欽城（另案審理），共同基於竊取機車以利行搶之概
    括犯意聯絡，先於94年5 月2 日14時許，在雲林縣斗六市○○路224 號前，由辛○○把風，張欽城下手行竊之方式，竊
    取癸○○所有車號LBU-336 號重型機車，得手後旋於同日14
    時50分許，以張欽城騎乘上開機車附載辛○○，由辛○○下
    手行搶之方式，在雲林縣斗六市○○路與同心街口，趁子○○騎乘機車不及抗拒之際，行搶子○○之手提包1 只（內有
    零錢包2 個、手機1 支、土地銀行金融卡1 張、聯邦銀行金
    融卡、信用卡各1 張、郵局金融卡1 張、身分證、健保卡各
    1 張、印章1 枚、現金新台幣（下同）4300元、計算機1 台
    、筆記本1 本），得手後二人平分現金使用，張欽城並留用
    上開手機（廠牌：SONY，序號：00000000000000號），餘物
    連同機車均予丟棄於斗六市石榴車站旁灌溉溝渠大圳內；
(四)夥同張欽城，再於94年5 月14日21時許，在雲林縣斗六市○○○街155 巷2 號前，以相同手法，竊取乙○○所有之車號
    GPF-039 號重型機車，並以同上方式，於同日21時50分許，
    在雲林縣斗六市鎮○里○○街100 號前，行搶戊○○所有之
    皮包1 只（內有自小客車駕駛執照、機車駕駛執照、自小客
    車行車執照各1 張、中國信託、大眾銀行現金卡各1 張、復
    華銀行信用卡1 張、手機1 支、電話卡2 、3 張、身份證、
    健保卡各1 張、鑰匙及些許零錢）；復於同日22時15分許，
    以同上方式，行搶丁○○所有之手提包1 只（內有零錢包2
    個、小皮夾1 個、手機1 支、郵局金融卡1 張、中國信託金
    石堂信用卡1 張、重型機車駕照1 張、現金2400元，得手後
    現金俱平分花用，餘物連同機車亦丟棄於上開大圳內。張欽
    城另於94年5 月3 日16時許，在雲林縣斗六市○○○路「百
    利花園大樓」旁，以500 元之代價，將子○○所有之上開行
    動電話出售予知情之吳德昌（另案審理），並由吳德昌將其
    胞妹吳秀芬以其母親陳桂芳之名義所申辦之門號0000000000
    號SIM 卡置於該行動電話內使用，嗣經警調閱該手機通聯紀
    錄後，始循線查獲 (三)( 四)之犯行。
(五)94 年10 月1 日8 時許，前往雲林縣斗六市○○里○○路63
    2 號庚○○住處，趁庚○○不在家且鐵門未上鎖之際，進入
    屋內，見庚○○所有客觀上具危險性足供兇器使用之螺絲起
    子1 把，放置在屋內客廳裡，竟予持用作為犯罪工具，而以
    之撬開房間門後（毀損、侵入住宅部分未據告訴；螺絲起子
    被告僅係持以使用，而非竊取，亦經公訴人當庭更正併案事
    實），潛入房間內竊得700 元得手後逃離；復於94年10月5
    日12時33分許，再度前往上址，見庚○○不在家且鐵門未上
    鎖之際，乃侵入庚○○住處（侵入住宅部分亦未據告訴），
    竊取1100元得逞，嗣因庚○○發現遭竊而報警循線查獲。
(六)95 年2月17日10時40分許，騎乘其向表兄許國賓借用之車牌
    號碼JPQ-565 號重機車，前往雲林縣斗六市鎮○里○○路87
    6 號丙○○住處後，徒手強行扳開破壞該住處之浴室鋁製窗
    架，未經許可，由該窗戶踰越侵入屋內竊取丙○○所有之硬
    幣約5 、600 元得手（併案意旨誤載為6000元），惟辛○○
    未及離去之際，適為丙○○返家發現，辛○○見狀旋逃離現
    場，並將前開重機車棄置在該處。
(七)95 年4月11日14時30分許，前往雲林縣虎尾鎮○○里○○路
    9 號丑○○、壬○○共同居住之住處，見該屋內無人，即徒
    手強行破壞附加於門上之鎖，未經許可侵入該住宅內，竊取
    丑○○所有之現金4 千元及壬○○所有之行動電話1 支（價
    值約6000元），得手後供己使用。嗣於95年4 月12日12時30
    分許，在雲林縣斗六市○○路○ 段76號「星際網站斗六站」
    內，為警查獲。
二、案經彰化縣警察局田中分局、雲林縣警察局斗六分局分別報
    請臺灣雲林地方法院檢察署檢察官聲請簡易處刑判決及併案
    審理。
    理  由
壹、程序方面：
    本案檢察官原係聲請以簡易判決處刑，並經本院斗六簡易庭
    為第一審判決，但被告應受有期徒刑2 年6 月之諭知，依刑
    事訴訟法第452 條、第451 條之1 第4 項但書第1 款規定，
    原應適用通常程序審判，不得以簡易判決處刑，本院管轄之
    第二審合議庭依同法第455 條之1 第3 項、第369 條第2 項
    規定，逕為第一審判決。
貳、實體方面：
一、認定犯罪事實所依據之證據
(一)被告之自白：被告於本院審理中自白上開犯罪事實，其自白
    具有任意性，核與下列證據相符，應堪採為證據。
(二)94年度偵字第2016號部分
 1、被害人甲○○、證人即被害人林慧蓮之姐夫己○○之指述（
    警１卷第5─10頁）
 2、贓物認領保管單2 紙（警１卷第21、22頁）
 3、照片5 張（警１卷第29─31頁）
 4、雲林縣警察局車輛尋獲電腦輸入單1 份（警１卷第25頁）
 5、車輛竊盜、車牌失竊資料個別查詢報表─查詢車輛認可資料
    2 紙（警１卷第26─28頁）
 6、機車鑰匙1 支。
(三)94年度偵字第2404號部分
 1、告訴人乙○○之指訴（警2 卷第15頁）、被害人子○○、戊○○、丁○○、癸○○之指述（警2 卷第9 ─14頁）
 2、同案被告張欽城之證述（偵查卷第14頁）、另案被告吳德昌
    之證述（警2 卷第6 、7 頁）、吳秀芬之證述（警2 卷第8
    頁）
 3、通聯調閱查詢單（警2 卷第19 、20 頁）
 4、雲林縣警察局車輛協尋電腦輸入單、尋獲電腦輸入單各2 紙
    （警2 卷第17、18頁）
 5、贓物認領保管單3 紙（警2 卷第15 、16頁）
 6、照片11張（警2 卷第23─26頁）
(四)94年度偵字第4792號部分
 1、告訴人庚○○警詢、偵查中之指證（警3 卷第5 、6 頁，偵
    卷第11頁）
 2、光牒翻拍照片21張及現場照片4 張（警3卷第10─22頁）
(五)95年度偵字第1251號部分
 1、告訴人丙○○警詢指訴。（警4 卷第1─4頁）
 2、證人黃國銘、許國賓警詢中之證言（警4 卷第8─11頁）。
 3、指認照片3 張及失竊現場照片2 張（警4 卷第12─14、16頁
    ）。
(六)95年度偵字第2141號部分
 1、被害人壬○○、丑○○警詢中之指述（警5 卷第7 ─13頁）
    。
 2、贓物認領保管單1 份（警5 卷第14頁）。
 3、照片2 張（警5 卷第15頁）。
二、論罪及科刑之理由
(一)按行為後法律有變更者，適用行為時之法律。但行為後之法
    律有利於行為人者，適用最有利於行為人之法律，刑法第2
    條第1 項定有明文。本件被告行為後，刑法及刑法施行法業
    於94年2 月2 日修正公布，並於95年7 月1 日施行，依上開
    法律規定，自應為新舊法律之比較適用。又比較新舊法時，
    應就罪刑有關之一切事項，比較其全部之結果，而為一體之
    適用，不應一部分適用新法，一部分適用舊法。茲就本件新
    舊法比較情形說明如下：
 1、刑法第306 條第1 項之罰金刑業經刑法施行法第1 條之1 規
    定，修正提高30倍，並由銀元改為新台幣，亦即法定罰金刑
    為新台幣為新台幣9000元以下，及依修正後刑法第33條第5
    款規定「罰金：新台幣1 千元以上，以百元計算之」等規定
    觀之，修正後刑法第306 條第1 項之罰金刑，最低為新台幣
    1 千元；而修正前刑法第306 條第1 項之罰金刑，法定最高
    罰金刑度依修正前之罰金罰鍰提高標準條例第1 條前段規定
    提高為10倍，即銀元3000元，另依修正前刑法第33條第5款
    規定「罰金：銀元1 元以上」，該罪最低度罰金刑為銀元1
    元即新台幣3 元，是經比較後，自應適用行為時即修正前之
    刑法第306 條第1 項規定較有利於被告。
 2、修正前刑法第55條牽連犯規定，具牽連關係之各罪係從一重
    處斷，修正後刑法已刪除牽連犯之規定，則原具牽連關係之
    各罪均應依數罪併罰之規定分論併罰。比較新舊法之規定，
    修正前刑法第55條牽連犯之規定較有利於被告。
 3、修正前刑法第56條連續犯規定，具連續關係之數罪係以一罪
    論斷，並加重其刑，惟修正後刑法已刪除連續犯之規定，則
    原具連續關係之數罪均應依數罪併罰之規定分論併罰。比較
    新舊法之規定，修正前刑法第56條連續犯之規定較有利於被
    告。
    綜上，經整體比較結果，本件應適用修正前刑法之相關規定
    ，較有利於被告。
(二)查螺絲起子質地堅硬，若持之攻擊人，客觀上足以危害他人
    生命、身體安全，屬具有危險性之兇器。又住宅浴室鋁製窗
    架、窗戶及附加之門鎖，均具有防閑之作用，係屬安全設備
    。核被告事實 (一)至 (四)竊取機車部分，均係犯刑法第32
    0 條第1 項之普通竊盜罪；另事實 (三)( 四)之搶奪犯行，
    係犯同法第325 條第1 項之普通搶奪罪。被告就事實 (三)(
    四)之 竊盜、搶奪犯行，與張欽城間有犯意聯絡及行為分擔
    ，皆為共同正犯。事實（五）部分，係犯刑法第321 條第1
    項第3 款攜帶兇器竊盜罪及同法第320 條第1 項之竊盜罪；
    事實（六）部分，係犯刑法第306 條第1 項未經許可侵入住
    宅罪及同法第321 條第1 項第2 款之毀越安全設備竊盜罪；
    事實（七）部分，係犯刑法第306 條第1 項未經許可侵入住
    宅罪及第321 條第1 項第2 款之毀壞安全設備竊盜罪。事實
    （七）接續竊取丑○○、壬○○財物，係於時空密接之情況
    下，於同一處所為之，應認係接續犯，僅論以一罪。再被告
    先後多次未經許可侵入住宅、竊盜、加重竊盜及搶奪犯行，
    均時間緊接，基本犯罪構成要件相同，顯係基於概括犯意反
    覆為之，應分別依修正前刑法第56條連續犯規定論以一毀越
    安全設備竊盜、普通搶奪及未經許可侵入住宅罪，並均依法
    加重其刑。又所犯上開三罪間有方法結果之牽連關係，應依
    修正前刑法第55條規定從重論以情節較重之普通搶奪罪。
(二)原審予以論罪科刑，固非無見，然原審未及審理事實 (三)
    至 (七）所示之未經許可侵入住宅、竊盜、加重竊盜及搶奪
    犯行，而該多次未經許可侵入住宅、竊盜、加重竊盜及搶奪
    犯行，與聲請簡易判決處刑之事實（一）（二）所示竊盜犯
    行，分別有連續犯、牽連犯之裁判上一罪關係，已如上述，
    本院自應併予審理，檢察官據此提起上訴，請求予以併案審
    理（未經許可侵入住宅部分亦據公訴檢察官當庭擴充犯罪事
    實），為有理由，自應由本院予以撤銷改判。
(四)爰審酌被告年青力壯，不思以正途賺取錢財，竟連續竊取、
    搶奪他人財物，嚴重侵害他人財產法益，惟念其犯後坦認犯
    行，頗有悔意等情，量處如主文所示之刑，以資示懲。扣案
    之機車鑰匙1 支，係張欽城贈與被告，已為被告所有，供其
    事實 (一)( 二)竊盜犯行所用之物，業據被告供明在卷，爰
    依修正前刑法第38條第1 項第2 款規定宣告沒收。
據上論斷，應依刑事訴訟法第455 條之1 第3 項、第369 條第1
項前段、第2 項、第452 條、第451 條之1 第4 項但書第1 款、
第364 條、第299 條第1 項前段，刑法第2 條第1 項前段、修正
前刑法第28條、第56條、第321 條第1 項第2 款、第325 條第1
項、第306 條第1 項、第55條、第38條第1 項第2 款，修正前罰
金罰鍰提高標準條例第1 條前段，判決如主文。
本案經檢察官賴政安到庭執行職務
中    華    民    國    95    年    8     月    22    日
            刑事第六庭  審判長法  官  趙家光
                              法  官  林俊良
                              法  官  蔡世芳
以上正本證明與原本無異。
如不服本判決，應於判決送達後10日內，向本院提出上訴狀。（
須附繕本）
                              書記官  蕭應欽
中    華    民    國    95    年    8     月    22    日
附錄本案論罪科刑條文
修正前刑法第321條第1項第2 款
犯竊盜罪而有左列情形之一者，處六月以上、五年以下有期徒刑
：
二  毀越門扇、牆垣或其他安全設備而犯之者。
修正前刑法第325條第1項
意圖為自己或第 3 人不法之所有，而搶奪他人之動產者，處六月
以上五年以下有期徒刑。
修正前刑法第306條第1 項
無故侵入他人住宅、建築物或附連圍繞之土地或船艦者，處1 年
以下有期徒刑、拘役或 3 百元以下罰金。


司法院資訊處製作；財團法人民間司法改革基金會備份。
